【裁判字號】    95,判,2003
【裁判日期】    951207
【裁判案由】    進口貨物核定稅則號別
【裁判全文】
最  高  行  政  法  院  判  決
                                     95年度判字第02003號
上  訴  人  亞旭電腦股份有限公司
代  表  人  甲○○
被 上訴 人  財政部臺北關稅局
代  表  人  江安雄
上列當事人間因進口貨物核定稅則號別事件，上訴人對於中華民
國94年3月9日臺北高等行政法院93年度訴字第172號判決，提起
上訴。本院判決如下：
    主  文
上訴駁回。
上訴審訴訟費用由上訴人負擔。
    理  由
一、本件上訴人委由泰星航空貨運代理有限公司於民國（下同）
    92年3月7日向被上訴人報運進口TUNER FOR CABLE MODEM貨
    物1批（報單號碼：第CG/92/181/01110號），申報海關進口
    稅則（下稱稅則）第8517.50.90號，稅率為FREE（即零稅率
    ）。被上訴人查核結果，改列稅則第8529.90.40號，按稅率
    6%課徵關稅新臺幣318,608元。上訴人不服，遂循序提起行
    政訴訟。
二、上訴人起訴主張：按「中華民國海關進口稅則、輸出入貨品
    分類表合訂本」所載，上訴人為電腦用Cable Modem（纜線
    數據機）之專業內外銷製造廠。所購系爭貨物係國外「
    MICROTUNE CORP」專門設計供電腦用於纜線通訊數據機上，
    其功能只能接收DATA VOICE通訊信號，無法顯示或接收目前
    CABLE上之有線電視訊號，此纜線數據機裝入TUNER後，非屬
    無線電收發器具，應屬於稅則號別第8517.50.90號（其他載
    波電流線路系統用或數位線路系統用器具）或第8517.90.99
    號（其他第8517節所屬貨物之零件），而非屬稅則號別第85
    29.90節之列。原處分及訴願決定僅依稅則號別所列名稱，
    遽將系爭貨物歸列於稅則號別第8529.90.40號（調諧器），
    實有未當。為此訴請判決撤銷訴願決定及原處分。
三、被上訴人則以：系爭貨物為TUNER FOR CABLE MODEM（纜線
    數據機用之調諧器），經審核原廠型錄內容，載明系爭貨物
    係設計供用戶端Cable Modem之用，來貨可外接共同天線（
    Common Antenna），作為接收VHF/UHF等射頻信號處理後，
    中頻輸出（IF Output）至Cable Modem內部電路，為具有無
    線電接收功能之射頻調諧器，且型錄及貨上亦標有TUNER之
    貨名，為無線電接收器具之零件，依據稅則解釋準則一及第
    16類類註二（乙）前段之規定，自宜歸入稅則第8529.90.40
    號「調諧器」之專屬稅號等語，資為抗辯。
四、原審斟酌全辯論意旨及調查證據結果，以：按稅則第8529.9
    0.40號為「調諧器」稅率6%；稅則第8517.50.90號為「其他
    載波電流線路系統用或數位線路系統用器具」，稅率FREE。
    系爭貨物為TUNER FOR CABLE MODEM（纜線數據機用之調諧
    器），經被上訴人查驗取樣及審核原廠型錄內容：「The
    tuner 4737 PY5 is specially designed for subscriber
    side cable modem applications. It covers a frequency
    range from 50 to 860 MHz for the downstream signals,
    and 5 to 42 MHz for the upstream signals. The
    receiver uses a signal conversion approach with the
    reception frequency range divided into VHF low, VHF
    high and UHF,．‧．The common antenna input/output
    is realized by an F-Connector〔75Ω（歐姆）〕‧．．
    」，已清楚載明系爭貨物係設計供用戶端Cable Modem使用
    之射頻調諧器，可外接共同天線（Common Antenna），其頻
    率涵蓋50~860MH Z（下行信號）及5~42MHZ（上行信號），
    作為接收VHF/UHF等射頻信號處理後，中頻輸出（IF Output
    ）至Cable Modem內部電路，為具有無線電接收功能之射頻
    調諧器，非屬有線載波器具甚明，自無原申報稅則第8517.5
    0.90號「其他載波電流線路系統用或數位線路系統用器具」
    之適用。又國際商品統一分類制度註解第16類註二規定：「
    ‧‧‧機器之零件（非第84.84、85.44、85.45、85.46或85
    .47節所列物品之零件），應依照下列原則分類：（ａ）第8
    4章或85章各節（84.09、84.31、‧‧‧85.29、‧‧‧等節
    除外）零件，應歸入各該節；（ｂ）其他零件，如係專用或
    主要適用於某特種機器或同節之多種機器（包括第84.79或8
    5.43節內機器）者，應歸入該種或第84.09、84.31、84.48
    、84.66、84.73、85.03、85.22、85.29或85.38等機器適當
    節。惟如該項零件亦係主要適用於第85.17及85.25至85.28
    節者應歸入第85.17節」。系爭貨物屬於上述（ｂ）所稱之
    其他零件，自應歸入適當之節（85.29），列為稅則第8529
    ．90．40號「調諧器」之專屬稅號，要無適用稅則8517節之
    餘地。另依國際商品統一分類制度註解第1270、1273頁規定
    ，85.25及85.27節所稱之「無線電話或無線電報．．之接受
    器具係以電磁波經由乙太傳遞接受信號（代表語言，訊息或
    靜態圖畫）之用，而無任何線路連接者」，系爭貨物TUNER
    經裝置於Cable Modem後，該Cable Modem已具有無線電接收
    功能，屬無線電接收器具即屬之。又RF TUNER為無線電接受
    器具之零件，並非屬有線通信器具之零件，則無稅則第16類
    類註二（乙）後段「應歸入第85.17節」之適用，而應依該
    類註二（乙）前段之規定，歸列稅則第8529.90.40號。復查
    被上訴人稽核組人員於91年12月24日前往訪查時，上訴人之
    主任專員亦承認來貨「皆為無線電接收器之零件」。另上訴
    人雖稱系爭TUNER係供Cable Modem使用云云，惟依被上訴人
    提出之上訴人公司採購訂單所載系爭「4737PY5/3X0073」係
    以「TV TUNER」品名採購，足證並非專供Cable Modem使用
    。另查，其他廠商進口之「CABLE MODEM TUNER」，亦均申
    報稅則8529．90．40號，復有被上訴人提出之4份進口報單
    影本附卷可參，足證上訴人之主張為其主觀之見解，要無可
    採。又上訴人聲請選任專業機構鑑定系爭貨物裝置於Cable
    Modem後，該Cable Mode是否具有無線電接收功能，或僅屬
    有線載波器具，系爭貨物是否僅能接收DATA VOICE訊號，而
    無法作為無線電通訊器具零件之用途，核無必要。原處分將
    上訴人進口之系爭貨物，改歸列稅則號別第8529．90．40號
    「TUNER」之專屬稅號，按稅率6%課徵關稅，於法無違，訴
    願決定予以維持，亦無不合等為其判斷之基礎，而以上訴人
    之訴為無理由，予以駁回，經核於法無違。
五、上訴意旨指摘原判決將系爭貨物歸屬稅則第8529節，適用法
    規錯誤、不適用法規及判決理由矛盾、不備理由之違法云云
    。經查原判決依稅則解釋準則一之規定及國際商品統一分類
    制度註解第16類類註二（乙）前段規定，認應歸入8529節下
    稅則號別第8529.90.40「調諧器」之專屬稅號，並無適用法
    則違誤之處。次按行政訴訟法第162條第1項、第2項規定：
    「行政法院認有必要時，得就訴訟事件之專業法律問題徵詢
    從事該學術研究之人，以書面或於審判期日到場陳述其法律
    上意見。」「前項意見，於裁判前應告知當事人使為辯論。
    」依上規定，行政法院就專業法律問題固得徵詢專家意見，
    惟有否徵詢專家意見之必要，行政法院有裁量權限。原審引
    據上訴人提供之樣品及型錄，認系爭貨品非屬有線通信器具
    之零件，此乃事實審法院採證認事職權之正當行使，原審法
    院依卷證資料，並斟酌全辯論意旨及調查證據之結果，已獲
    得心證，自無送鑑定之必要。上訴人以原審就系爭貨品未徵
    得專業人員意見即自行判斷，指摘原判決不適用法規，亦無
    可採。另原判決既認系爭貨品應歸列稅則號別第8529.90.40
    號，自無再歸列稅則第8517.90.99號項下之餘地。再查原判
    決對於系爭貨品何以應歸列稅則號別第8529.90.40號TUNER
    之專屬稅號，已說明其所憑證據及得心證之理由，縱原審對
    於上訴人之主張有未於判決中逐一論斷之情形，惟尚不影響
    於判決之結果，與所謂判決不備理由之違法情形不相當，且
    亦無論斷矛盾之情形。上訴人仍執前詞主張系爭貨品不屬於
    無線電接收器材，係就原審取捨證據、認定事實之職權行使
    ，指摘其為不當，聲明廢棄原判決，難認為有理由，應予駁
    回。
六、依行政訴訟法第255條第1項、第98條第3項前段，判決如主
    文。
中    華    民    國    95    年    12    月    7     日
                  第四庭審判長法  官  高  啟  燦
                              法  官  黃  璽  君
                              法  官  廖  宏  明
                              法  官  楊  惠  欽
                              法  官  林  樹  埔
以  上  正  本  證  明  與  原  本  無  異
中    華    民    國    95    年    12    月    7     日
                              書記官  邱  彰  德


司法院資訊處製作；財團法人民間司法改革基金會備份。
